最高法院民事裁定　　　　　　　　　 110年度台抗字第1277號
再 抗告 人　林祐丞
訴訟代理人　陳啟洲律師
上列再抗告人因與美商美安美台股份有限公司台灣分公司間請求
確認經銷商契約關係存在事件，聲請停止訴訟程序，對於中華民
國110年7月28日臺灣高等法院裁定（110年度抗字第826號），提
起再抗告，本院裁定如下：
    主  文
再抗告駁回。                                            
再抗告訴訟費用由再抗告人負擔。
    理  由
本件再抗告人起訴主張相對人美商美安美台股份有限公司台灣分
公司終止其等間經銷商契約為不合法，向臺灣臺北地方法院（下
稱臺北地院）訴請確認與相對人間之經銷商契約關係存在。相對
人以系爭超連鎖店主申請同意書（下稱系爭同意書）第30點（ a
）項有仲裁協議之約定（下稱系爭仲裁約款），依仲裁法第4 條
第1 項規定聲請停止訴訟程序。經該院裁定於兩造仲裁程序終止
前，停止訴訟程序；再抗告人應於30日提付仲裁。再抗告人不服
，提起抗告，原法院以：再抗告人與相對人簽訂系爭同意書，成
為相對人之經銷商，享有銷售相對人產品之權利及購物網站帳號
使用權，並得建置下游經銷商，依獎金制度受分配獎金。該第30
點約定系爭同意書所生爭議，應依仲裁程序進行仲裁以解決該爭
端。再抗告人以相對人未經查證終止經銷商契約，訴請確認兩造
間經銷商契約關係存在，屬因系爭同意書所生爭議，應受仲裁協
議約款之拘束。按仲裁係人民關於一定之法律關係，及由該法律
關係所生之爭議，依當事人協議交付仲裁庭依規定之程序為判斷
，以解決私權爭議之制度。民事紛爭之解決，兩造因實體法及程
序法上主體地位，基於私法自治及契約自由原則，合意選擇仲裁
程序，排除國家司法審判權，無悖於憲法第16條人民訴訟權基本
權利之保障。系爭同意書雖係相對人預先擬定用於與經銷商簽訂
之定型化契約，惟國內經營多層次傳銷事業之業者眾多，再抗告
人非無締約選擇之自由，其本諸自由意志而簽訂系爭同意書，合
意由仲裁機構判斷以解決紛爭，屬當事人程序選擇權及私法自治
原則之體現，雙方均同受仲裁協議約款之拘束，對再抗告人並無
何不公平之處。系爭同意書縱有其他約款限制再抗告人行使權利
而應為無效之情形，依仲裁法第 3條規定，仍不影響系爭仲裁約
款之效力。再者，系爭同意書第33點約定同意書與專業手冊不一
致，以同意書為準。相對人之超連鎖手冊縱有變更，自不影響系
爭仲裁約款之效力。兩造已合意系爭仲裁約款，且未違反憲法第
16條、法律強制或禁止規定，亦無違公序良俗及誠信原則，難認
有顯失公平之處，自屬有效。因而維持臺北地院所為停止訴訟程
序，限期提付仲裁之裁定，駁回其抗告。經核於法並無違誤。再
抗告意旨，指摘原裁定適用法規顯有錯誤，聲明廢棄，非有理由
。
據上論結，本件再抗告為無理由。依民事訴訟法第 495條之1第2
項、第481條、第449條第 1項、第95條、第78條，裁定如主文。
中    華    民    國   110    年    11    月    25    日
                      最高法院民事第七庭
                          審判長法官  林  恩  山  
                                法官  周  舒  雁  
                                法官  黃  麟  倫  
                                法官  黃  書  苑  
                                法官  吳  青  蓉  
本件正本證明與原本無異
                                      書  記  官  
中    華    民    國   112    年    12    月    2     日